# 有限合伙企业收到投资单位 10 送 6 股票，账务处理？

提问人：huangjie9032 时间：2017-05-26 12:02:04
请教各位，有限合伙公司投资单位是一家新三板公司，现在这家新三板 10 送 6 ，那么有限合伙现在怎么入帐，备查登记就可以还是得做账务处理？如果备查登记，那何时体现这部分送的股票呢？谢谢了。

回答人：chenyiwei
在收到时不需要做账务处理，备查登记即可。如果作为可供出售金融资产或交易性金融资产核算的，则期末按照增加后的持股数量乘以期末每股公允价值确定其整体公允价值。